臺灣高等法院臺中分院刑事裁定        100年度交抗字第712號
抗  告  人
即受處分人  邱鉦傑
抗  告  人
即受處分人  長鋐企業有限公司
代  表  人  邱榮霖
上列抗告人因受處分人違反道路交通管理處罰條例事件，不服臺
灣臺中地方法院中華民國100年7月28日裁定（100年度交聲字第1
438、1439號），提起抗告，本院裁定如下：
    主  文
抗告駁回。
    理  由
一、本件經本院審理結果，認原審裁定認事用法均無不當，應予
    維持，並引用原審裁定書記載之理由（如附件）。
二、抗告意旨略稱：抗告人邱鉦傑固有加入飆車車陣，然並無在
    道路上蛇行，或以其他危險方式駕車或行車速度，超過規定
    之最高時速六十公里以上之情形，原裁定僅以抗告人邱鉦傑
    有於飆車車陣中，即臆測推定指摘抗告人邱鉦傑有違反道路
    交通管理處罰條例第43條第1項第1、2款、第3項等規定，認
    事用法，自有不當，爰提起抗告請求撤銷原裁定云云。
三、經查原裁定已敘明：二輛以上之汽車共同在道路上競駛、競
    技者，處汽車駕駛人3萬元以上9萬元以下罰鍰，並當場禁止
    其駕駛及吊銷其駕駛執照，及應接受道路交通安全講習；汽
    車駕駛人有前揭行為者，並吊扣該汽車牌照三個月；汽車駕
    駛人曾依第43條規定吊銷駕駛執照者，三年內不得考領駕駛
    執照。道路交通管理處罰條例第43條第3項、第4項前段、第
    5項前段及第67條第2項前段分別定有明文。抗告人邱鉦傑於
    台灣台中地方法院100年度交訴字第225號審理時對於其有駕
    駛上揭車輛，在前開供公眾通行且車輛往來頻繁之道路上，
    與他人共同佔用快車道，先後以高速競駛飆車、闖越紅燈、
    違規轉彎及佔用車道甩尾競技乙節坦承不諱，有判決書附卷
    可稽，足見邱鉦傑有違反「二輛以上之汽車共同在道路上競
    駛、競技」之情形，且原處分亦係以邱鉦傑違反「二輛以上
    之汽車共同在道路上競駛」為由為裁罰，長鋐企業有限公司
    為汽車所有人，同應受裁罰，有裁決書附卷可憑，即無不合
    。原處分既未以：「在道路上蛇行，或以其他危險方式駕車
    或行車速度，超過規定之最高時速六十公里以上之情形」等
    原因為裁罰之理由，本院自無探究抗告人邱鉦傑有無在道路
    上蛇行，或以其他危險方式駕車或行車速度，超過規定之最
    高時速六十公里以上之情形。綜上所述，本件抗告為無理由
    ，應予駁回。
據上論斷，應依道路交通事件處理辦法第二十五條，刑事訴訟法
第四百十二條，裁定如主文。
中    華    民    國   100    年    8     月    31    日
            刑事第六庭    審判長法  官  李  文  雄
                                法  官  陳  如  玲
                                法  官  蔡 王 金 全
上列正本證明與原本無異。
不得再抗告。
                                書記官  金  珍  華
中    華    民    國   100    年    9     月    1     日